【裁判字號】    97,上易,3276
【裁判日期】    980226
【裁判案由】    性騷擾防治法
【裁判全文】
臺灣高等法院刑事判決                97年度上易字第3276號
上  訴  人  臺灣板橋地方法院檢察署檢察官
被      告  甲○○
輔  佐  人  乙○○
選任辯護人  屠啟文律師（扶助律師）
上列上訴人因被告性騷擾防治法案件，不服臺灣板橋地方法院
97年度易字第2495號，中華民國97年11月13日第一審判決（起訴
案號：臺灣板橋地方法院檢察署96年度偵字第13641號），提起
上訴，本院判決如下：
    主  文
上訴駁回。
    理  由
一、上訴範圍：本件依檢察官之上訴書，係就被告被訴性騷擾C
    女，原審諭知無罪部分提起上訴。
二、公訴意旨略以：被告另於96年4月26日上午6時55分許，騎乘
    車牌號碼UNN-622號機車，在行經臺北縣板橋市仁愛公園附
    近時，亦因見未滿18歲之少年即告訴人C女（代號00000000
    號，真實姓名年籍詳卷）獨自行走於途，復基於性騷擾之意
    圖，騎車駛近C女前方，乘C女不及注意，欲伸手撫摸C女胸
    部，因C女閃避，致僅觸及C女右上臂，亦認涉犯性騷擾防治
    法第25條第1項之罪嫌等語。
三、按犯罪事實，應依證據認定之，無證據不得認定其犯罪事實
    ；又不能證明被告犯罪者，應諭知無罪之判決，刑事訴訟法
    第154條第2項、第301條第1項分別定有明文。次按性騷擾行
    為，係以歧視、侮辱之言行使人感受「性別冒犯」，性騷擾
    防治法第25條之立法理由，係因狼吻及其他強制觸摸行為在
    現行刑法未有明文處罰之規定，始明定此強制觸摸罪（此由
    93年5月5日印發之院總字第1774號、委員提案第5553號立法
    院議案關係文書可資參照）。再按，性騷擾防治法第25條規
    定之處罰，係以意圖性騷擾，乘人不及抗拒而為親吻、擁抱
    或觸摸其臀部、胸部或其他身體隱私處之行為為要件，亦即
    ，須行為人具性騷擾意圖之主觀不法構成要件外，尚須在乘
    人不及抗拒之行為特別情狀下，實行親吻、擁抱或觸摸等之
    客觀不法構成要件行為，而在「觸摸」之客觀不法構成要件
    行為中，該條項例示禁止觸及他人身體部位如臀部、胸部，
    而為防免對被害人就其他身體部位之身體決定自由保護之疏
    漏，該項規定且以「其他身體隱私處」作為保護被害人身體
    決定自由客體之概括性補充規範，此所謂「其他身體隱私處
    」為不確定之法律概念，其法規範涵攝外延之確定，應依社
    會通念及被害人個別情狀，並應參酌立法理由關於使人感受
    「性別冒犯」之立法意旨等，綜合判斷之。
四、經查，證人C女於偵查中證稱：「（此案發生經過？）日期
    不記得，是早上7點，我要去上學途中，是在仁愛公園前面
    ，我在走路，對方騎機車，他由我前方面向我騎機車過來，
    他的右手伸出來，要襲胸，我就閃躲，結果摸到我右上臂肩
    膀。」「（是否可以形容摸你的人？）皮膚黑黑的，他有戴
    白色的半罩式安全帽，有穿米色背心，跟長袖綠色上衣，白
    色的機車」、「（是否有感覺不舒服？）還好，當下有被嚇
    到」等語（見偵查卷第63、64頁）；依證人所述，被告當時
    僅觸摸到被害人之右上臂肩膀，而依一般社會通念，女子之
    上臂肩膀多因穿著短袖或無袖上衣，而呈外顯；再參酌被告
    當時係騎機車，戴著安全帽，且被害人經詢問是否感覺不舒
    服，則答稱還好，顯未引起被害人嫌惡之感，依上開情節綜
    合觀察，被告僅觸摸到被害人之右上臂肩膀，客觀上尚未達
    性別冒犯之範籌，尚難認與性騷擾防治法第25條第1項規定
    之要件該當；是本件被告對於C女之侵害行為，固出於性騷
    擾之不法意圖，然非與性騷擾防治法第25條第1項規定之客
    觀不法構成要件該當。
五、檢察官上訴意旨雖以：人體之上臂、小腿部位，並非我國一
    般正常社交禮儀下所得碰觸之身體部位，尤其在清晨於路上
    行走時，他人騎機車駛近意圖性騷擾而直接伸手襲胸，因被
    害人閃避，而碰觸其靠近胸部之右上臂，上開部位顯係未經
    本人同意而由他人刻意加以碰觸，足以引起本人嫌惡之感，
    應認係身體隱私部位無疑。而性騷擾防制法第25條旨在保障
    人之身體有不被任意觸摸之權利，是該條所指之「觸摸」行
    為，要不以身體重要隱私部位為限，倘觸摸他人上臂、小腿
    而有意圖性騷擾者，亦應肯認有該條之適用（台灣高等法院
    高雄分院96年度上訴字第2550號刑事判決），本件Ｃ女遭碰
    觸胸部附近之右上臂部位，該當於「其他身體隱私處」之客
    觀不法構成要件等語。惟查，本件並未引起被害人嫌惡之感
    ，已如前述；又上訴意旨所引台灣高等法院高雄分院96年度
    上訴字第2550號刑事判決，與本案情節並不相同（該案係行
    為人以一邊自慰，一邊撫摸被害人小腿之方式，見網路列印
    判決），無從比附援引。此外，本院復查無其他證據可資證
    明被告對此尚涉其他犯罪，原審諭知無罪之判決，核無違誤
    。上訴意旨別無補強證據提出，本院綜合卷內證據，上訴指
    摘，尚非可取，從而，本件上訴核為無理由，應予駁回。
據上論斷，應依刑事訴訟法第368條，判決如主文。
本案經檢察官林秀濤到庭執行職務。
中    華    民    國    98    年    2     月    26    日
                  刑事第六庭    審判長法  官  林堭儀
                                      法  官  張明松
                                      法  官  吳淑惠
以上正本證明與原本無異。
不得上訴。
                                      書記官  陳雅加
中    華    民    國    98    年    3     月    2     日


司法院資訊處製作；財團法人民間司法改革基金會備份。
